臺灣嘉義地方法院刑事判決
109年度侵訴字第23號
公  訴  人  臺灣嘉義地方檢察署檢察官
被      告  張育豪
指定辯護人  吳奕麟律師
上列被告因強制性交案件，經檢察官提起公訴（109年度偵緝字
第105號），本院判決如下：
    主  文
丙○○犯強制性交罪，處有期徒刑壹年拾月。緩刑肆年，緩刑期間
付保護管束，並應依附表所示方式，向附表所示之人支付附表所
示金額。
    事  實
一、丙○○於網路上結識代號BM000-A108039號之女子（民國00年0
    0月生，真實姓名年籍詳卷，下稱甲○），並於108年8月3日
    與斯時已滿14歲之甲○相約前往嘉年華戲院看電影。甲○抵達
    嘉義火車站後，丙○○竟將甲○帶往位於嘉義市○區○○路000號
    之永○大旅社，並基於強制性交之犯意，於同日上午10時30
    分許，在永○大旅社第208號房內，撫摸甲○身體及親吻甲○嘴
    唇，再不顧甲○口頭表示不要及以雙手推拒，脫去甲○下半身
    衣物及內褲，以陰莖插入甲○之陰道內，而以此違反甲○意願
    之方法對甲○為性交之行為。嗣甲○於108年10月間發覺受孕
    ，告知其母親即代號BM000-A108039A號之女子（真實姓名年
    籍詳卷，下稱乙○），乙○報警處理後，始循線查悉上情。
二、案經甲○、乙○訴由嘉義縣警察局中埔分局報告臺灣嘉義地方
    檢察署檢察官偵查起訴。
    理  由
一、本案所引用之供述證據，檢察官、被告丙○○及其辯護人均同
    意有證據能力（見本院侵訴字卷第50至51頁），本院審酌該
    等供述證據作成時情況，並無違法取證之瑕疵，與待證事實
    均具有關聯，以之作為證據應屬適當。又本案所引用之非供
    述證據，均與本件事實具有自然關聯性，且無證據證明係公
    務員違背法定程序所取得，是後述所引用之供述及非供述證
    據均有證據能力，先予敘明。
二、前揭事實，業據被告於警詢、偵訊、本院準備程序及審理時
    均坦承不諱（見嘉市警一偵字第1080703135號卷【下稱警卷
    】第2至6頁，109年度偵緝字第105號卷第37至38頁，本院侵
    訴字卷第49、117至118頁），核與證人即告訴人甲○於警詢
    及偵訊時之證述相符（見警卷第11至15頁，108年度他字第2
    057號卷【下稱他字卷】第39至55、59頁）相符，復有永○大
    旅社房間位置圖1份、照片14張、嘉義市政府警察局第一分
    局偵查隊受理刑事案件報案三聯單、受理各類案件紀錄表、
    戴德森醫療財團法人嘉義基督教醫院受理疑似性侵害事件驗
    傷診斷書各1份在卷可稽（見警卷第25至32、36至37頁，本
    院侵訴字卷第15至16頁）。又甲○於發覺受孕後施行人工流
    產，所採取之胚胎經以DNA-STR型別檢測之結果，與被告、
    甲○之檢體均符合親子遺傳法則，不排除被告為親生父可能
    ，其親子關係機率預估為99.00000000000%，此有內政部警
    政署刑事警察局108年11月12日刑生字第1000000000號鑑定
    書1份附卷足憑（見108年度偵字第8344號卷第29至31頁），
    堪認被告確實有與甲○進行性交之行為，被告上開任意性自
    白與事實相符，應堪採信。本案事證明確，被告之犯行洵堪
    認定，應依法論科。
三、論罪科刑：
  ㈠核被告所為，係犯刑法第221條第1項之強制性交罪。
  ㈡又成年人教唆、幫助或利用兒童及少年犯罪或與之共同實施
    犯罪或故意對其犯罪者，加重其刑至2分之1，兒童及少年福
    利與權益保障法第112條第1項前段定有明文。經查，被告係
    於89年2月間生，於本案犯罪時間即108年8月3日時為19歲之
    人，而依據現行民法第12條之規定，滿20歲為成年，是被告
    於本案犯罪時並非成年人，自無依照兒童及少年福利與權益
    保障法第112條第1項前段之規定加重其刑之餘地，附此敘明
    。
  ㈢刑法第59條之酌量減輕其刑，必於犯罪之情狀，在客觀上足
    以引起一般人之同情，認為即予宣告法定最低度刑，猶嫌過
    重者，始有其適用。刑事審判旨在實現刑罰權分配之正義，
    故法院對有罪被告之科刑，應符合罪刑相當之原則，使輕重
    得宜，罰當其罪，以契合社會之法律感情，此所以刑法第57
    條明定科刑時應審酌一切情狀，尤應注意該條所列十款事項
    以為科刑輕重之標準。同法第59條規定：「犯罪之情狀顯可
    憫恕，認科以最低度刑仍嫌過重者，得酌量減輕其刑。」及
    第74條所定之緩刑制度，均旨在避免嚴刑峻罰，法內存仁，
    俾審判法官得確實斟酌個案具體情形，妥適裁量，務期裁判
    結果，臻致合情、合理、合法之理想（最高法院110年度台
    上字第3257號、102年度台上字第3046號判決意旨參照）。
    經查，證人甲○於警詢、偵訊時證稱：其與被告是在臉書認
    識的網友，當時和被告是男女朋友，被告用網路跟其聯絡時
    ，有問其是否願意當被告的女朋友，其有答應，其沒有很喜
    歡被告，就只是想要男女朋友關係，108年8月30日是其與被
    告第一次見面等語（見警卷第11頁，他字卷第45、47頁）明
    確，又被告於本案犯罪時間為未滿20歲之未成年人，業如前
    述，可見被告與甲○在本案案發之前已有交往，其或因與甲○
    第一次見面，年輕氣盛方為本案犯行，所為雖應受非難，然
    考量被告未採取強暴、脅迫等激烈手段遂行本案犯行，於犯
    後坦承犯行，並未推卸責任，又於本院審理時與甲○、乙○達
    成調解，迄本院辯論終結前均有依照調解之條件賠付甲○、
    乙○，此有調解筆錄1份、電話記錄3份附卷足憑（見本院侵
    訴字卷第63至64、83至85、107頁），足見被告已有盡力彌
    補其所為過錯之意，當非惡性重大之人，參以乙○並到庭表
    示如成立調解，願意給被告機會（見本院侵訴字卷第54頁）
    ，是本院認於此情形下縱處以法定最低度刑即3年以上有期
    徒刑，依社會一般觀念及法律情感仍嫌過重，有法重情輕之
    情形，爰依刑法第59條規定，酌減其刑。
　㈣爰以行為人之責任為基礎，審酌被告與甲○為網友關係，竟利
    用邀約甲○外出之機會，未尊重甲○之意願及性自主權而對甲
    ○為性交行為，破壞男女交際之正常行為規範，甚至造成甲○
    受孕，對甲○之身心健全發展造成影響，所為實屬不該，惟
    念及被告犯後始終坦承犯行，態度尚可，兼衡被告強制性交
    之方式、手段、已與甲○、乙○達成調解（如上述）之態度、
    於本院審理時自承國中畢業、已婚、育有1名子女、務農之
    智識程度與生活狀況（見本院侵訴字卷第119頁）及前科素
    行等一切情狀，量處如主文所示之刑，以示懲儆。
　㈤被告未曾因故意犯罪受有期徒刑以上刑之宣告，此有臺灣高
    等法院被告前案紀錄表1份附卷可參（見本院侵訴字卷第9至
    11頁），又被告於犯後始終坦承犯行，並與甲○、乙○達成調
    解，迄本院辯論終結前均有依約履行，業如前述，堪信被告
    應具悔意，本案當係一時失慮致罹刑典，經此偵、審程序及
    刑之宣告，應知所警惕。又被告現年21歲，已婚，有一名方
    於110年4月24日出生之子女，目前務農為生，每月收入約3
    萬元，此均經被告供承明確（見本院侵訴字卷第119頁），
    並有出生證明書1份在卷可憑（見本院侵訴字卷第125頁），
    是被告年紀尚輕，現有正當工作、收入及正常家庭生活，倘
    令被告入監服刑，雖有可能收懲罰被告之效，然亦使被告之
    生涯發展及家庭連結突然中斷，並破壞被告之社會連帶，徒
    生不穩定因素，反而不利被告復歸社會，其利未必大於其弊
    ，參以乙○於本院準備程序時亦表示願意給被告機會等語（
    見本院侵訴字卷第54頁），本院綜合考量上開各節，認前開
    對被告所宣告之刑，以暫不執行為適當，爰依刑法第74條第
    1項第1款之規定，宣告緩刑4年，以啟自新。又為使甲○、乙
    ○獲得充足之保障，督促被告確實依約繼續履行調解條件，
    爰併依刑法第74條第2項第3款之規定，命被告應依其與甲○
    、乙○所成立之調解條件即如附表所示方式，向甲○、乙○支
    付如附表所示損害賠償，復依刑法第93條第1項第1款之規定
    ，諭知於緩刑期間付保護管束，俾由專業人員予以輔導，以
    觀後效。
據上論斷，應依刑事訴訟法第299條第1項前段，刑法第221條第1
項、第59條、第74條第1項第1款、第2項第3款、第93條第1項第1
款，判決如主文。
本案經檢察官陳睿明提起公訴，檢察官徐鈺婷到庭執行職務。
中　　華　　民　　國　　110 　年　　5 　　月　　25　　日
　　　　　　　　　刑事第六庭  審判長法　官　王慧娟

　　　　　　　　　　　　　　　    　法　官　李東益

  　　　　　　　　　　　　　　　　  法　官　官怡臻
以上正本證明與原本無異。
如不服本判決應於收受判決後20日內向本院提出上訴書狀，並應
敘述具體理由；其未敘述上訴理由者，應於上訴期間屆滿後20日
內向本院補提理由書（均須附繕本）「切勿逕送上級法院」。告
訴人或被害人如對於本判決不服者，應具備理由請求檢察官上訴
，其上訴期間之計算係以檢察官收受判決正本之日期為準。
中　　華　　民　　國　　110 　年　　5 　　月　　25　　日
                                    書記官  李彥廷
附表：
應支付之損害賠償金額（新臺幣）與方式 丙○○應給付甲○、乙○30萬元，給付方式：自110年5月15日起至111年7月15日止，於每月15日各給付2萬元。 備      註 丙○○願給付甲○、乙○50萬元，業於110年2月26日給付16萬元，並於110年3月15日、110年4月15日分別給付2萬元，剩餘30萬元之支付方式如上示。 
附錄本案論罪科刑法條：
中華民國刑法第221 條
對於男女以強暴、脅迫、恐嚇、催眠術或其他違反其意願之方法
而為性交者，處3 年以上10年以下有期徒刑。
前項之未遂犯罰之。